【裁判字號】    89,簡上,3
【裁判日期】    890131
【裁判案由】    傷害
【裁判全文】
臺灣基隆地方法院刑事判決                            八十九年度簡上字第三號
    上  訴  人  甲○○○
    即  被  告            業攤.
右上訴人因傷害案件，不服本院基隆簡易庭中華民國八十八年十月十一日八十八年度
基簡字第七五六號第一審刑事簡易判決（  請案號：台灣基隆地方法院檢察署八十八
年度偵字第四八五二號），提起上訴，本院管轄之第二審合議庭判決如左：
    主      文
原判決撤銷。
本件公訴不受理。
    理      由
一、本件聲請意旨略以：上訴人即被告甲○○○與乙○○同為基隆市○○街果菜市場
    攤販業者，平日相處不睦，輒因細故爭吵，於民國（下同）八十八年七月二十三
    日上午九時許，在上址，二人因生意問題爭執，二人竟基於傷害之犯意，相互毆
    打，上訴人先遭乙○○抓傷頭部（未告訴），嗣予以反擊，以口咬傷乙○○，致
    乙○○受有左膞紅腫、右小膞皮破之傷害，因認上訴人涉有刑法第二百七十七條
    第一項之傷害罪嫌。
二、本件上訴意旨略以：上訴人與告訴人乙○○互毆而互為告訴，均經台灣基隆地方
    法院檢察署檢察官提起公訴，嗣經雙方友人斡旋，握手言和，不再相互侵犯，因
    而相互撤回告訴，上訴人告訴乙○○傷害犯行部分已諭知不受理判決確定在案，
    而乙○○告訴上訴人傷害犯行部分，乙○○於八十八年十月二日具狀撤回告訴，
    有鈞院收文收據存根聯影本為證，上開撤回狀經鈞院收發室於八十八年十月五日
    送交承辦書記官簽收，詎原審疏於斟酌，仍於八十八年十月十一日逕為罰金一千
    五百元之簡易判決，顯有違誤等語。
三按告訴乃論之罪，告訴人於第一審辯論終結前得撤回其告訴，又告訴經撤回者，
    應諭知不受理之判決，並得不經言詞辯論為之，刑事訴訟法第二百三十八條第一
    項第三百零三條第三款、第三百零七條定有明文。又第二審法院認為上訴有理
    由或上訴雖無理由，而原判不當或違法者，應將原審判決經上訴之部分撤銷，就
    該案件自為判決，同法第三百六十九條第一項亦定有明文。再上開規定於刑事簡
    易第二審之審判準用之，同法第四百五十五條之一第三項、第三百六十四條亦定
    有明文。
四、經查：本件上訴人固坦承於右開時地，因生意問題與乙○○發生互毆之事實不諱
    ，致乙○○受有左膞紅腫、右小膞皮破等之傷害，公訴人認係觸犯刑法第二百七
    十七條第一項之傷害罪，而諭知上訴人傷害人之身體，處罰金一千五百元，如易
    服勞役以參佰元折算一日，緩刑二年之判決，固非無據。然按刑法第二百七十七
    條第一項之傷害罪，依同法第二百八十七條之規定須告訴乃論。茲據告訴人乙○
    ○於原審判決之前八十八年十月四日即具狀撤回告訴，此有刑事撤回告訴聲請狀
    附原審卷宗可稽，依上開說明，原審本得不經言詞辯論，逕為諭知不受理之判決
    ，詎原審仍於八十八年十月十一日諭知上訴人有罪之判決，而未為不受理之判決
    ，非無違誤，上訴人上訴意旨指摘原審判決不當，為有理由，自應由本院將原判
    決撤銷改判，並不經言詞辯論為之。
五、據上論斷，應依刑事訴訟法第四百五十五條之一第三項、第三百六十九條第一項
    、第三百六十四條、第三百零三條第三款、第三百零七條，判決如主文。
中      華      民      國    八十九    年      一      月    三十一    日
                              台灣基隆地方法院刑事第二庭
                                  審判長法官  徐  世  禎
                                        法官  徐  麗  瑩
              法官  李  麗  玲
右正本證明與原本無異。
本判決不得上訴。
                                      書記官  明  祖  斌
中      華      民      國    八十九    年      二      月      十五    日


司法院資訊處製作；財團法人民間司法改革基金會備份。
